臺灣高等法院高雄分院刑事判決　　　　 96年度上易字第312號
上　訴　人
即　被　告　甲○○
上列上訴人因竊盜等案件，不服臺灣高雄地方法院96年度易字第
546號中華民國96年2月16日第一審判決（起訴案號：臺灣高雄地
方法院檢察署96年度速偵字第21號），提起上訴，本院判決如下
：
     主  文
原判決關於甲○○竊盜部分，撤銷。
甲○○共同攜帶兇器踰越牆垣竊盜，處有期徒刑柒月。扣案鑿子
壹支沒收。
     事  實
一、甲○○、丙○○（臺灣高雄地方法院判決有期徒刑7 月，據
    其提起上訴後，又於本院撤回上訴確定）於民國96年1 月1
    日某時，行經高雄市○○區○○路「壽崗營區」時，因見該
    營區已無軍隊駐防，其二人乃共同意圖為自己不法之所有，
    謀議入內行竊，隨即於96年1 月2 日中午12時許，先後踰越
    該營區圍牆，待進入營區後，甲○○撿拾他人已棄置於營區
    內之鉗子、雙口鉗、拔丁器及鑿子各1 支，並持上開客觀上
    可供兇器使用，足以對人之生命、身體構成威脅之鑿子1 支
    ，敲破鋁門窗玻璃（毀損部分，未據告訴），竊取國防部軍
    備局工程營產中心南部地區營產管理處（下稱南部地區營產
    管理處）所管有之鋁門窗2 扇及鋁條6 支、銅線2 條。得手
    後，乃共同將前開鋁條、銅線、鉗子、雙口鉗、拔丁器及鑿
    子等物掛在該鋁門窗上，嗣於同日13時30分，當甲○○、丙○○欲將上開物品搬離現場時，在該營區前當場為警查獲，
    並扣得甲○○、丙○○共同所有供其竊盜所用之鑿子1 支。
二、案經高雄市政府警察局鼓山分局報告臺灣高雄地方法院檢察
    署檢察官偵查起訴。
     理  由
一、證據能力：
(一)、證人乙○○警詢陳述，其性質雖屬傳聞證據，惟上開警詢筆
    錄內容，業經本院審理時予以提示並告以要旨，且經檢察官
    表示意見，當事人已知上述筆錄乃傳聞證據，未於言詞辯論
    終結前對該等筆錄內容異議，且本院審酌上開筆錄作成時，
    較無人情施壓或干擾，亦無不當取供之情形，認為以之作為
    本案之證據亦屬適當，依刑事訴訟法第159 條之5 第1 項規
    定，自得為證據。
(二)、卷附之扣押筆錄、扣押物品目錄表、扣押物品收據、贓物認
    領保管單，固均屬書面之傳聞證據，然本件檢察官已於本院
    審理調查上開證據時，就此證據能力表示無意見，且本院認
    為以之作為本件論証之證據，均與待證事實具有關聯性，作
    為本案之證據亦屬適當，依刑事訴訟法第159 條之5 第1 項
    規定，自得為證據。
二、上開犯罪事實，業據上訴人即被告甲○○於原審供承不諱，
    核與原審共同被告丙○○於原審所供情節相符，並據被害人
    南部地區營產管理處之雇員乙○○於警詢陳述明確，並有供
    其等竊盜犯罪所用之鑿子1 支扣案足佐，復有扣押筆錄、扣
    押物品目錄表、扣押物品收據、贓物認領保管單、現場照片
    附卷可稽。被告甲○○上開犯行，事證明確，足以認定。
三、按刑法第321 條第1 項第3 款之攜帶兇器竊盜罪，係以行為
    人攜帶兇器竊盜為其加重條件，此所謂兇器，其種類並無限
    制，凡客觀上足對人之生命、身體、安全構成威脅，具有危
    險性之兇器均屬之，且祇須行竊時攜帶此種具有危險性之兇
    器為已足，並不以攜帶之初有行兇之意圖為必要（最高法院
    79 年 度臺上字第5253號判例足資參照）。本件被告甲○○
    用以行竊之扣案鑿子1 支，外觀均質地堅硬，客觀上足對人
    之生命、身體構成威脅，屬兇器無疑。故核被告所為，係犯
    刑法第321 條第1 項第2 款、第3 款之攜帶兇器踰越牆垣竊
    盜罪。被告甲○○與原審共同被告丙○○間就上開犯行，有
    犯意聯絡及行為分擔，均為共同正犯。
四、原判決關於被告甲○○竊盜部分，予以論罪科刑，固非無見
    ，惟查：本件扣案鑿子1 支，係被告所有且供其犯竊盜罪所
    用之物，業據原判決於「事實欄」載明，且於「理由欄」敘
    明應宣告沒收等語，然原判決「主文欄」漏未諭知宣告沒收
    ，自有未洽。被告甲○○提起上訴，未具體指明上訴理由，
    僅泛指不服原判決云云，固無理由，惟原判決關於此部分既
    有上述可議，自應由本院將原判決此部分撤銷改判。爰審酌
    被告正值青壯，竟為貪圖不法利益，擅自竊取他人物品，影
    響被害人之權利，行為實有可議之處，惟念其犯後於原審坦
    認犯行，並參以所竊財物已由被害人領回，及竊取物品價值
    、犯罪之動機、目的、手段等一切情狀，量處如主文所示之
    刑。扣案鑿子1 支，原屬遭人丟棄之物，但由被告基於所有
    之意思，占有該動產，依民法第802 條規定而取得所有權（
    起訴意旨認此物並非被告所有等語，尚有未洽）。又因該鑿
    子1 支，係供被告犯本件竊盜犯罪所用之物，應依刑法第38
    條第1 項第2 款規定沒收；至於其他扣案之鉗子、雙口鉗、
    拔丁器及鑿子各1 支部分，因被告與原審共同被告丙○○均
    否認係其攜至現場，且南部地區營產管理處雇員乙○○認領
    贓物時，亦未將該贓物取回，尚無證據證明該物係被告所有
    ，或屬南部地區營產管理處所管有，並參以該物品並非新品
    （詳扣案物照片，警卷第24頁），無法證明係他人所遺失或
    離本人所持有之物，應認上開物品係遭人丟棄之物，但此部
    分扣案物，並非供被告犯本件竊盜所用之物，爰不宣告沒收
    ，附此敘明。
五、被告甲○○經合法傳喚，無正當理由，不到庭（見本院卷第
    32、35頁之送達證書、刑事報到單），不待其陳述，逕行判
    決。
六、被告甲○○、丙○○被訴無故侵入他人建築物部分，業據原
    審判決公訴不受理確定；又被告丙○○竊盜部分，亦經原審
    判決有期徒刑7月，提起上訴後，又於本院撤回上訴確定（
    見本院卷第27頁），均附此敘明。
據上論斷，應依刑事訴訟法第369條第1項前段、第364條、第371
條、第299條第1項前段，刑法第28條、第321條第1項第2款、第3
款、第38條第1項第2款，判決如主文。
本案經檢察官張其主到庭執行職務。
中　　華　　民　　國　　96　　年　　5 　　月　　29　　日
                  刑事第一庭    審判長法  官  郭雅美
                                      法  官  莊崑山
                                      法  官  張意聰
以上正本證明與原本無異。
不得上訴。
中　　華　　民　　國　　96　　年　　5 　　月　　29　　日
　　　　　　　　　　　　　　　　　　　書記官  呂素珍
附錄本判決論罪科刑法條：
刑法第321條第1項第2款、第3款
犯竊盜罪而有左列情形之一者，處6 月以上5 年以下有期徒刑：
  二、毀越門扇、牆垣或其他安全設備而犯之者。
  三、攜帶兇器而犯之者。
